# 关于租赁选择的问题

提问人：oyyc2018 时间：2021-11-11 14:42:31
被审计单位是一个提供天网监控设备安装、维护的企业，与某运营商签订协议，约定待客户验收后，运营商每个月按监控点位，从客户那收钱，然后再每个季度或者每半年，按约定比例支付给该被审计单位。
我们商量，这个款项，我们打算按租赁做，
根据【中审众环研究】之【问题4-2-4(提供数据处理终端是否属于租赁业务)】，我们感觉是可以按照租赁来做的，但是我想问的是，如果按租赁来做，这块如何对其进行融资租赁还是经营租赁进行划分。以及这两种方式，在新旧租赁准则下，分别应该如何进行会计处理（即被审计单位实际上是出租人）

回答人：chenyiwei
你的意思是：运营商是直接从政府获得该项目总包合同的一方，你建议的处理方法是视同本企业将系统设备出租给运营商，同时提供维护管理服务？
如果是，则按照租赁的思路做是可以的。由于天网监控设备等智慧城市项目一般采用完全由政府付费的方式，每年付费金额固定，一般应足以保证收回设备投资、融资成本、运维成本并获得合理利润，因此首先从每年约定收款额中扣减归属于当期运维服务的款项，剩下的款项是用于回收设备投资、融资成本的，一般剩余款项的折现值应当等于设备的公允价值，至少不会低于设备的账面价值。因此，此类租赁作为融资租赁的可能性较大。此时，不论是在新租赁准则还是在原租赁准则下，都可以按照新准则第四十二条规定处理，在设备安装调试完成时，按照上述每年收款额中用于回收设备投资、融资成本的部分的折现值确认设备的销售和安装收入，同时结转成本。后续收款期间确认利息收入。